臺灣花蓮地方法院宣示判決筆錄　　　　　　　　　　　九十三年度訴字第二二號
公　訴　人　臺灣花蓮地方法院檢察署檢察官
被　　　告　乙○○
選任辯護人　簡燦賢
右列被告因竊盜等案件，於中華民國九十四年一月二十四日下午二時十分許，在本院
第二法庭宣示判決，出席職員如左：
法官起立朗讀判決主文、犯罪事實要旨、處罰條文、附記事項，及告以上訴限制、期
間並提出上訴狀之法院，且諭知記載其內容：
一、主  文：
被告乙○○連續牙保贓物，處有期徒刑陸月，如易科罰金，以參佰元折算壹日，緩刑
參年。
二、犯罪事實要旨：
乙○○明知甲○○所交付之下列物品，係來路不明之贓物，竟自民國九十三年七月間
某日起至同年九月間某日止，在花蓮縣花蓮市○○街二十九號其所經營之「舊極有限
公司」內，基於牙保贓物之概括犯意，連續於下列時間、地點，將收到之贓物介紹買
主而出賣予他人：
    1.於九十三年六月二十六日某許，在乙○○之店內，受到甲○○所竊得之電腦主
      機四台、液晶營幕三台、列表機一台、數位相機一台（於六月二十六日凌晨一
      、二時許在花蓮市○○街一四三號張政忠所開設之「永立會計事務所」竊得）
      由乙○○將上開物品介紹予他人，而賣得二萬五千元。
    2.於九十三年七月間，在上開乙○○所經營之商店內，收到甲○○交付液晶營幕
      十四台、筆記型電腦十三台、數位相機一台、數音筆一支（甲○○於七月二日
      凌晨二時許在花蓮市○○○路一七三號徐雅惠所管理之「新碩科技公司」所竊
      取），乙○○則介紹買主而賣得三萬五千元。
    3.九十三年七月間某日，在乙○○之店內，自甲○○處收受郵票三套（甲○○於
      七月間某日凌晨在花蓮縣吉安鄉○里村○○○街二○五巷十四號吳家參住處竊
      得）後，乙○○介紹買主而賣得五百元。
    4.於九十三年八月十五日某時，在上開乙○○所經營之商店內，自甲○○處收到
      液晶顯示器（甲○○於八月十五日凌晨二、三時許，在花蓮市○○路二號黃勝
      益住處竊得），後，介紹買主而賣得四萬元。
    5.於九十三年八月十七日，在乙○○之店內，收到甲○○交付之抽痰機二台、氣
      墊床一組、血糖機數台（為甲○○於八月十七日凌晨二、三時許，在花蓮縣花
      蓮市○○路○段八一二號范文珠所經營之居家醫療用品公司竊取），經乙○○
      介紹買主而賣得二萬元。
    6.於九十三年八月二十日，在乙○○店內，收到甲○○所交付體育衣褲一批、球
      棒二支及手套二十副（甲○○為八月二十日凌晨在花蓮縣吉安鄉○○村○○路
      ○段五一二號汪錦德所經營之「大東體育器材店」竊得）等贓物，乙○○介紹
      買主而賣得三萬五千元。
    7.於九十三年八月底某日，在上址，收受甲○○所甲○○交付其所竊得之音響二
      組及水晶一個等物（於八月二十九日晚間在花蓮縣吉安鄉○○村○○路一五二
      號賴秀梅公司所竊取），嗣介紹買主而賣得一萬元。
    8.於九十三年八月間某日，收受甲○○交付所竊得之ＶＣＤ二台（八月間某日凌
      晨在花蓮市○○○○街一樓一之三號住處竊得），介紹買主賣得二千元。
    9.於九十三年八月間某日，收受甲○○所交付其竊得之筆記型電腦一台、電腦主
      機二台、列表機數台等物（為八月間某日晚上七、八時，在花蓮市○○○街五
      十三號二樓住處行竊），由乙○○介紹買主賣得五千元。
   10.於九十三年八月間某日，收受甲○○所交付竊得之點唱機一組、電腦一組、列
      表機二台等物（於八月間某日晚上九、十時在花蓮市○○街九十二號三樓住處
      竊得），由乙○○介紹買主賣得三萬元。
   11.於九十三年八月間某日，收受甲○○交付ＣＤ音響一組（甲○○在八月間某日
      凌晨一、二時許在花蓮縣新城鄉○○村○○路二七三號住處竊得），由乙○○
      介紹買主賣得一千元。
   12.九十三年九月一日，收受甲○○所交付其所竊得之電腦主機二部、液晶營幕二
      台（於九月一日凌晨一、二時在花蓮市○○街九十一號黃玉芳辦事處內竊得）
      ，乙○○介紹買主賣得二萬元。
   13.於九十三年九月五日凌晨一、二時許，收到甲○○所竊得之雷射印表機（為九
      月五日凌晨一、二時許在花蓮市○○○街二二四號簡麗玉所經營之晴麗會計事
      務所竊得），經乙○○介紹買主賣得五千元。
三、處罰條文：
刑法第三百四十九條第二項、第五十六條、第四十一條第一項前段、第七十四條第一
款、罰金罰鍰提高標準條例第一條前段、第二條。
四、協商判決除有刑事訴訟法第四百五十四條之四第一項第一款於本訊問程序終結前
，被告撤銷協商合意或檢察官撤回協商聲請者；第二款被告協商之意思非出於自
    由意志者；第四款被告所犯之罪非第四百五十四條之二第一項所定得以協商判決
    者；第六款被告有其他較重之裁判上一罪之犯罪事實者；第七款法院認應諭知免
    刑或免訴、不受理者情形之一，及違反同條第二項「法院應於協商合意範圍內為
    判決；法院為協商判決所科之刑，以宣告緩刑或二年以下有期徒刑、拘役或罰金
    為限」之規定者外，不得上訴。
五、如不服本件判決，得自收受判決送達之日起十日內，向本院提出上訴書狀，上訴
    於第二審法院。
中      華      民      國    九十四    年      一      月    二十四    日
                              臺灣花蓮地方法院刑事第三庭
                                  法      官  鄭  培  麗
右正本證明與原本無異。
如對本判決不服，應於送達後十日內，向本院提出上訴狀。（應抄附繕本）
                                  法院書記官
中      華      民      國    九十四    年      二      月     十六     日
附錄本判決論罪之法律條文：
刑法第三百四十九條第二項：
搬運、寄藏、故買贓物或為牙保者，處五年以下有期徒刑、拘役或科或併科一千元以
下罰金。
